【裁判字號】    95,訴,879
【裁判日期】    950426
【裁判案由】    毒品危害防制條例
【裁判全文】
臺灣高雄地方法院刑事判決               95年度訴字第879號
公  訴  人  臺灣高雄地方法院檢察署檢察官
被      告  甲○○
下列被告因毒品危害防制條例案件，經檢察官提起公訴（95年度
毒偵字第1326號），被告於準備程序就被訴事實為有罪之陳述，
本院聽取當事人之意見後，合議庭裁定改以簡式審判程序審理，
本院判決如下：
    主  文
甲○○施用第一級毒品，處有期徒刑柒月；又施用第二級毒品，
處有期徒刑參月。應執行有期徒刑玖月。
    事  實
一、甲○○於民國92年間因施用毒品案件，經本院以92年度毒聲
    字第2137號裁定送觀察勒戒，於92年4 月5 日進入台灣高雄
    看守所附設勒戒處所執行，並於92年5 月4 日執行完畢，經
    評定有施用毒品傾向，復經本院以92年度毒聲字第2709號裁
    定令入戒治處所強制戒治，而於92年5 月9 日進入台灣屏東
    戒治所戒治，之後認無繼續施用毒品傾向，經本院以92年度
    毒聲字第6045號裁定停止戒治，所餘戒治期間付保護管束，
    93年4 月29日戒治期滿，經台灣高雄地方法院檢察署檢察官
    於93年5 月5 日以93年度戒毒偵字第350 號不起訴處分確定
    。詎甲○○明知海洛因及甲基安非他命業經公告列為毒品危
    害防制條例第2 條第2 項第1 款、第2 款之第一、二級毒品
    ，均不得非法持有、施用，竟猶不知戒絕悔改，仍基於施用
    第一級毒品海洛因之犯意，於94年12月6 日下午8 時15分許
    （為警採尿時點）回溯26小時內之某時（不含警力拘束期間
    ），在高雄縣永安鄉○○路93號2 樓之住處，將海洛因粉末
    摻在香菸內燒烤後吸食之方式，施用第一級毒品海洛因1 次
    。甲○○復另行起意，基於吸食第二級毒品甲基安非他命之
    犯意，於94年12月6 日下午8 時15分許（為警採尿時點）回
    溯96小時內之某時（不含警力拘束期間），將甲基安非他命
    置放在玻璃球上燒烤吸食其霧氣之方式，施用第二級毒品甲
    基安非他命1 次。嗣於94年12月6 日下午6 時許，在高雄縣
    路竹鄉○○路530 巷26號前為警臨檢時查獲，經其同意採集
    尿液送驗查悉上情。
二、案經高雄縣政府警察局湖內分局移送臺灣高雄地方法院檢察
    署檢察官偵查起訴。
    理  由
壹、程序部分：
一、本件被告所犯係死刑、無期徒刑、最輕本刑為3 年以上有期
    徒刑以外之罪，其於準備程序中就被訴事實為有罪之陳述，
    經法官告知簡式審判程序之旨，並聽取公訴人、被告之意見
    後，本院認為適宜獨任進行簡式審判程序，故本件適用簡式
    審判程序審理，合先敘明。
貳、實體部分：
一、右揭犯罪事實，業據被告甲○○於本院審理中坦承不諱，被
    告於94年12月6 日下午8 時15分許為警採尿送驗，呈甲基安
    非他命、嗎啡陽性反應，與被告採尿送驗之時點有異，自有
    違誤），此有台灣檢驗科技股份有限公司94年12月20日報告
    編號KH2005C0000000號濫用藥物尿液檢驗報告1 紙附卷可參
    （參見警卷第12頁），按「海洛因經注射入人體後，約80%
    於24小時內自尿中排出，一般而言，尿液中能否驗出嗎啡陽
    性反應與其投與量、投與途徑、採尿時間、個人體質及檢驗
    方法之靈敏度有關，國外曾有文獻報導注射六毫克之海洛因
    鹽酸鹽，其代謝物嗎啡之平均可檢出時限約為26小時」，而
    「甲基安非他命經口服投與後約百分之70於24小時內自尿液
    中排出，約90% 於96小時內自尿液中排出，甲基安非他命之
    檢出與其投與方式、投與量、個人體質、採尿時間及檢測儀
    器之精密度等諸多因素有關，因此僅憑尿液中呈安非他命陽
    性反應，並無法確實推算吸食時間距採集時間之長短，惟依
    上述資料推斷，其最長可能不會超過4 日」，此有行政院衛
    生署藥物食品檢驗局（81）藥檢壹字第8114885 、001156號
    函示明確。是依上開說明，佐以被告前揭尿液檢驗報告，被
    告為警採尿後往前回溯26小時、96小時內之某時確有分別施
    用海洛因、安非他命之犯行，已堪認定（原公訴人所認之採
    尿時點及由尿液中可能檢出施用毒品之時間有所違誤，應予
    更正），被告上開自白與事實相符，堪信為真實。
二、再查，被告於92年間因施用毒品案件，經本院以92年度毒聲
    字第2137號裁定送觀察勒戒，於92年4 月5 日進入台灣高雄
    看守所附設勒戒處所執行，並於92年5 月4 日執行完畢，經
    評定有施用毒品傾向，復經本院以92年度毒聲字第2709號裁
    定令入戒治處所強制戒治，而於92年5 月9 日進入台灣屏東
    戒治所戒治，之後認無繼續施用毒品傾向，經本院以92年度
    毒聲字第6045號裁定停止戒治，所餘戒治期間付保護管束，
    93年4 月29日戒治期滿，經台灣高雄地方法院檢察署檢察官
    於93年5 月5 日以93年度戒毒偵字第350 號不起訴處分確定
    ，有本院被告院內索引卡紀錄表、臺灣高等法院被告全國前
    案紀錄表、臺灣高雄地方法院檢察署刑案資料查註紀錄表各
    1 份在卷可稽，被告於觀察勒戒、強制戒治執行完畢後5 年
    內犯施用第一、二級毒品犯行，事證明確，應依法予以論罪
    科刑。
三、核被告所為，係犯毒品危害防制條例第10條第1 項施用第一
    級毒品罪及同條第2 項施用第二級毒品罪。至於被告持有第
    一級、第二級毒品犯行，本應以持有毒品罪論，惟其持有後
    進而施用，其持有之低度行為均應被施用之高度行為所吸收
    ，故均不另論其持有毒品罪。再者被告所犯施用第一級毒品
    及施用第二級毒品罪二罪之間，犯意各別，行為互殊，應予
    分論併罰。爰審酌被告前因施用毒品案件，經觀察勒戒、強
    制戒治後，竟再繼續施用毒品，顯見意志不堅，惟其犯罪係
    戕害自身及犯後態度、智識程度等一切情狀，分別量處如主
    文所示之刑，並定其應執行之刑，以資懲儆。
據上論斷，應依刑事訴訟法第273 條之1 第1 項、299 條第1 項
前段，毒品危害防制條例第10條第1 項、第2 項、刑法第11條前
段、第51條第5款，判決如主文。
本案經檢察官黃雯麗到庭執行職務
中      華    民    國    95   年   4    月    26     日
                       鳳山刑事第二庭
                       法  官  廖建瑜
以上正本證明與原本無異。
如不服本判決，應於收受送達後10日內向本院提出上訴書狀。
                       書記官  賴朱梅
中    華    民    國    95    年    4     月    27    日
附錄論罪法條：
毒品危害防制條例第10條
施用第一級毒品者，處 6 月以上 5 年以下有期徒刑。
施用第二級毒品者，處 3 年以下有期徒刑。


司法院資訊處製作；財團法人民間司法改革基金會備份。
